臺灣彰化地方法院刑事判決
                                     111年度簡上字第58號
上  訴  人  
即  被  告  魏宗本



上列上訴人因被告竊盜案件，不服本院民國111年1月27日111年
度簡字第37號第一審刑事簡易判決（聲請簡易判決處刑書案號：
110年度偵字第13338號），提起上訴，本院管轄第二審合議庭判
決如下：
    主  文
上訴駁回。
    犯罪事實及理由
一、本院審理結果，認原審判決認事用法及量刑均無不當，應予
    維持，爰引用原審判決記載之犯罪事實、證據及理由（如附
    件）。
二、被告上訴意旨略以：我已經與被害商家的店長達成和解並賠
    償新臺幣（下同）5千元。因為現在工作難找，老闆也會怕
    員工偷東西，所以雇用員工會去檢索判決，確定應徵者沒有
    前科，才會雇用，因此原審把我判刑，會讓我找不到工作，
    對我往後工作機會有影響，我是一時偏差，才會犯本案，已
    經知道錯了，我精神狀況不佳，已有在身心科就診及服用藥
    物，積極治療，現在比較正常，我想要有正常的工作可以賺
    錢，照顧我媽媽及有身心障礙的哥哥，故希望不要對我判刑
    ，可以判我免刑，讓我可以去找工作賺錢，有重新做人的機
    會，我願意捐款給弱勢團體或去做勞動服務，補償我對社會
    造成的傷害云云。
三、按量刑之輕重係屬事實審法院得依職權自由裁量之事項，苟
    已斟酌刑法第57條各款所列情狀而未逾法定刑度，即不得遽
    指為違法。且在同一犯罪事實與情節，如別無其他加重或減
    輕之原因，下級審法院量定之刑，亦無過重或失輕之不當情
    形，則上級審法院對下級審法院之職權行使，原則上應予尊
    重（最高法院100年度台上字第1264號判決意旨可資參照）
    。查原審以被告犯行事證明確，審酌其無前科、任意竊取他
    人財物，缺乏尊重他人財產權之觀念，法治觀念淡薄，兼念
    其犯後坦承犯行，尚知悔悟，衡酌其犯罪手段、所竊財物價
    值非鉅、事後已與告訴人鄒杰叡（按：為被害商家之店經理
    ）成立和解，及其高職畢業之智識程度、業工、家境勉持之
    生活狀況等一切情狀，判處被告拘役10日，如易科罰金，以
    1千元折算壹日，併考量其未曾因故意犯罪受有期徒刑以上
    刑之宣告，因一時失慮致觸刑章，事後坦認過錯，已與告訴
    人成立和解等節，諭知緩刑2年。經核其認事用法均無違誤
    或不當之處，量刑亦係斟酌卷內資料及刑法第57條規定所定
    之一切情狀，在法定刑度內酌量科刑，並無失之過重之處，
    且參酌上情給予一定期間之緩刑宣告，亦屬妥適。經本院再
    斟酌被告於本院所陳其家庭生活及經濟狀況、之前工作情形
    （派遣工、日薪900元至1千元，月入最多時約3萬元）及目
    前待業中、就醫服藥情形、所提其兄魏寅川身心障礙證明等
    情，仍認原審所量處之刑，與被告所為犯罪事實與全案情節
    之罪刑相當，與所諭知之緩刑，俱均屬適當，即應予維持。
四、上訴意旨雖執前詞，請求為免刑之諭知。然按犯罪之情狀顯
    可憫恕，認科以最低度刑仍嫌過重者，得酌量減輕其刑；犯
    竊盜罪，情節輕微，顯可憫恕，認為依第59條規定減輕其刑
    仍嫌過重者，得免除其刑，刑法第59條、第61條固分別定有
    明文。惟刑法第59條之酌量減輕其刑，必於犯罪之情狀，在
    客觀上足以引起一般同情，認為即予宣告法定最低度刑期，
    猶嫌過重者，始有其適用；刑法第61條免刑之規定，則須以
    行為人犯罪情節輕微，顯可憫恕，且依刑法第59條減輕其刑
    後仍嫌過重者，始得適用而予免除其刑。查被告自陳其高中
    （職）畢業（其戶籍資料記載其大學畢業），與父母親及哥
    哥租屋同住，有工作經驗，沒有負債，可見其受有基本教育
    ，智識正常並具社會歷練，行為時33歲正值青年，四肢健全
    ，亦具相當謀生能力，經濟並非窘迫到必須偷盜，否則無以
    為繼；且其本案所竊之面膜、眼罩，也非賴以維生必需之食
    物或物品，被告恣意竊取之，實難令人同情，該等物品雖價
    值非鉅，然總價值1,148元，也究非極其低微而得予免罰；
    參以其前於100年間，曾因竊盜案件，經檢察官給予機會而
    為緩起訴處分（有臺灣高等法院被告前案紀錄表可按），該
    案雖距今已久，然被告顯能據以知悉竊盜行為之不可取，既
    認為前科可能影響工作機會，卻仍選擇為本案竊盜犯行，自
    應承擔起應負之刑責，何況原審已諭知緩刑而給予相當之自
    新機會，只要緩刑期間不再犯罪而被撤銷緩刑，待緩刑期滿
    ，其本案刑之宣告自會失其效力，而無此項前科。據上，綜
    合被告全案之犯罪情狀，在客觀上顯無足引起一般同情而有
    宣告法定最低度刑（即罰金1千元）猶嫌過重之情輕法重、
    顯可憫恕之情，當無刑法第59條酌減其刑之適用，自亦不合
    同法第61條免刑之規定。被告執以前詞上訴指摘原審判決，
    難認有理由，應予駁回。　　
五、依刑事訴訟法第455條之1第1項、第3項、第373條、第368條
    ，判決如主文。
本案經檢察官吳宇軒聲請簡易判決處刑，檢察官林士富到庭執行
職務。
中　　華　　民　　國　　111 　年　　6 　　月　　22　　日
                  刑事第五庭  審判長法  官  周淡怡
                                    法  官  陳德池
                                    法  官  吳芙如
以上正本證明與原本無異。
本件不得上訴。
中　　華　　民　　國　　111 　年　　6 　　月　　22　　日
                                    書記官  楊蕎甄